【裁判字號】    98,交聲,3299
【裁判日期】    981130
【裁判案由】    交管條例聲異
【裁判全文】
臺灣板橋地方法院交通事件裁定        98年度交聲字第3299號
原處分機關  交通部公路總局臺北區監理所板橋監理站
異  議  人
即受處分人  甲○○
上列異議人即受處分人因違反道路交通管理處罰條例案件，對於
原處分機關交通部公路總局臺北區監理所板橋監理站於中華民國
98年9 月2 日所為之板監裁字裁41-AEX900086號裁決不服，聲明
異議，本院裁定如下：
    主  文
異議駁回。
    理  由
一、異議意旨略以：伊於民國98年7 月30日11時22分許，騎乘車
    號882-DEQ 號重型機車行經民生西路45巷、錦西街口時，並
    未紅燈左轉；此觀諸採證照片編號即拍照時間11時22分（
    本院卷第10頁），可見行人號誌燈上顯示「40秒」時，伊仍
    在民生西路45巷巷口停等紅燈，且伊記得當日錦西街口有塞
    車情形，所有車輛均係緩慢行駛，而照片編號（同卷頁）
    雖拍到伊自民生西路45巷左轉至錦西街，然並未照到錦西街
    口之紅綠燈，且照片編號（同卷第11頁）右下角顯示拍照
    時間為11時23分，應已超過照片編號上行人號誌燈顯示之
    「40秒」，以及照片編號（同卷第11頁）遭警將照片左邊
    的行人號誌燈塗抹，伊認照片編號遭變造。爰依法聲明異
    議，請求撤銷原處分云云。
二、按汽車駕駛人，行經有燈光號誌管制之交岔路口闖紅燈者，
    處新臺幣（下同）1,800 元以上5,400 元以下罰鍰，並予記
    違規點數3 點，道路交通管理處罰條例第53條第1 項、第63
    條第1 項第3 款分別定有明文。
三、經查：
(一)、異議人即受處分人甲○○於98年7 月30日上午11時22分許，
    騎乘其所有之車牌號碼882-DEQ 號普通重型機車沿民生西路
    45巷往民權西路70巷行駛，行經民生西路45巷與錦西街口交
    岔路口處，於其行駛方向所設置之燈光管制號誌為紅燈時，
    闖越紅燈通過該交岔路口左轉至錦西街口，經警拍照採證後
    逕行制單舉發其闖越紅燈之事實，業據異議人坦認其於前開
    時、地，騎乘該機車途經該處之事實，並有證人即本件制單
    舉發員警乙○○於本院訊問時具結證述：我當時站在民生西
    路45巷、錦西街交岔路口，在錦西街上（如現場圖，本院卷
    第30頁），看到1 台重型機車從民生西路45巷紅燈左轉錦西
    街，如違規照片(一)、(二)所示（本院卷第24頁），我照相舉發
    ，回派出所再查車籍資料後製單舉發等語（詳見本院卷第21
    頁反面），並有臺北市政府警察局98年8 月3 日北市警交字
    第AEX90086號舉發違反道路交通管理事件通知單1 紙、採證
    照片6 張、現場照片5 張及現場圖1 紙（詳見本院卷第14、
    24至26、27至29、30頁）附卷可稽。又觀諸前揭採證照片6
    張（本院卷第24至26頁）可知，該採證係連續照相，此由照
    片中沿錦西街行駛之車號545-DF號計程車、車號9578-RR 號
    藍色小貨車行駛情形及該照片右下角所顯示之時間可證；再
    者，採證照片編號(一)（本院卷第24頁），異議人騎乘該機車
    停等在民生西路45巷口，錦西街方向行人號誌燈號顯示「40
    」秒，其尚未逾停放在同側路旁之小貨車攤販，然於採證照
    片編號(二)（同卷頁），異議人騎乘該機車顯已逾該小貨車攤
    販而至錦西街往天祥路方向之車道，而斯時錦西街往天祥路
    方向之車道並無來車，錦西街對向車道即前開計程車及藍色
    小貨車所行駛之車道仍有其他車輛魚貫通行，此有採證照片
    編號(三)至(六)可證，況採證照片編號(六)所示，異議人騎乘前開
    機車業已自民生西路45巷左轉至錦西街，斯時錦西街方向號
    誌仍為綠燈甚明，此有該張照片左上角所示之管制燈號甚明
    可證。是以，證人乙○○前開證述，核與事實相符，堪以採
    信。故異議人於前開時、地，騎乘該機車闖越紅燈之違規事
    實無訛。
(二)、至異議人辯稱：照片編號（即本院卷第11頁）之行人號誌
    遭塗抹變造，且編號行人燈號40秒的時間是11時22分，而
    編號所示時間為11時23分，顯已過1 分鐘，與前開40秒不
    合云云。然而，經本院比對異議人所提出之照片影本編號
    至（本院卷第10至11頁）分別係前開證人乙○○所庭呈之
    採證照片編號(一)、(三)、(四)、(六)（本院卷第24至26頁）相符，
    其中異議人所指摘之照片影本編號即採證照片編號(六)，徵
    諸該採證照片(六)，並無錦西街方向之行人燈號誌，則異議人
    指摘照片有遭塗抹云云，即屬無據；又前開照片所顯示之時
    間分別為「30 11:22」（採證照片編號(一)至(三)）、「30 11:
    23」（採證照片編號(四)至(六)），雖照字面數字推算兩者差距
    1 分鐘，然而，該「11:22 」即11時22分係指自11時23分1
    秒起至11時22分60秒止，而「11:23 」即11時23秒係指自11
    時23分1 秒起至11時23分60秒止，兩者間的時間差距為1 秒
    至60秒止，是以，殊難以該照片所示時間11時22分及11時23
    分而遽認兩者時間差距60秒，則異議人辯稱：依照片所示之
    時間，已逾1 分鐘即超過行人燈號時間，顯見伊並未闖越紅
    燈云云，容有未洽。
四、綜上所述，異議人於上開時、地，騎乘該機車闖越紅燈左轉
    之違規行為屬實，原處分機關據以援引前揭規定，裁處罰鍰
    1,800 元，並記違規點數3 點，於法並無不當。故異議人猶
    執前詞辯解，為無理由，應予駁回。
據上論斷，應依道路交通案件處理辦法第19條，裁定如主文。
中    華    民    國    98    年    11    月    30    日
                  交通法庭法  官  饒金鳳
以上正本證明與原本無異。
如不服本裁定應於送達後5 日內向本院提出抗告狀。
                          書記官  王春森
中    華    民    國    98    年    11    月    30    日


司法院資訊處製作；財團法人民間司法改革基金會備份。
